---
title: "trabajo 1 TAE"
author: "Juliana Zuluaga Serna"
date: "26/2/2020"
output: html_document
---

```{r setup, include=FALSE}
knitr::opts_chunk$set(echo = TRUE)
```

## Salud

Es un estado de bienestar o de equilibrio que puede ser visto a nivel subjetivo (un ser humano asume como aceptable el estado general en el que se encuentra) o a nivel objetivo (se constata la ausencia de enfermedades o de factores dañinos en el sujeto en cuestión)
Tomado de [https://es.wikipedia.org/wiki/Salud]

Referente a esto, se tomó una base de [datos abiertos del portal MEdata](http://medata.gov.co/) sobre la [Encuesta Calidad de Vida](http://medata.gov.co/dataset/encuesta-calidad-de-vida) en base a las 342 preguntas que se le realizarón a los habitantes desde año 2011 hasta el año 2018, en base a esto se realizará el estudio demográfico en base a el último año de encuesta.

Se realizó un analisis de las variables que se relacionaban con la dimensión de Salud en todos sus aspectos, mental, física, social, sexual, ambiental, publica, económica, familiar y laboral. Al ser mas de 60 variables se decide estudiar solo algunas, La razón para elegirlas es debido a que estas fueron las preguntas que pueden ser más generales para abordar la dimensión de Salud física, sexual, publica y ambiental de la persona, sin abordar la salud mental, social, económica, familiar y laboral.

### Librerías
```{r, warning = FALSE, message = FALSE}
require(data.table)
require(ggplot2)
require(tidyverse)
library(htmlwidgets)
library(maptools)
library(udunits2)
library(rgdal)
library(leaflet)
library(stringr)
```

```{r, message = FALSE, warning = FALSE}
ECvida <- fread(choose.files(), 
                encoding = "UTF-8", na = c("NULL",-88,-99,-98, -77),
                select = c("encuesta_calidad.ano","encuesta_calidad.barrio",
                           "encuesta_calidad.p_57", "encuesta_calidad.p_66",
                           "encuesta_calidad.p_295","encuesta_calidad.p_307",
                           "encuesta_calidad.p_308",
                           "encuesta_calidad.p_312","encuesta_calidad.p_313",
                           "encuesta_calidad.p_314",
                           "encuesta_calidad.p_332",
                           "encuesta_calidad.p_338",,
                          "encuesta_calidad.p_341","encuesta_calidad.p_342"))


#Corregir nombres de los barrios

str_replace(ECvida$encuesta_calidad.barrio, "ANDALUCIA", "ANDALUCÍA") %>%
str_replace("Nº 2", "NO.2") %>% 
  str_replace("Nº 1", "NO.1") %>% 
  str_replace("Nº 3", "NO.3") %>%
  str_replace("AREA EXPANSION", "ÁREA DE EXPANSIÓN") %>%
  str_replace("EXPANCION", "EXPANSIÓN") %>% 
  str_replace("AREA", "ÁREA") %>% 
  str_replace("BOMBONA", "BOMBONÁ") %>% 
  str_replace("LA ASOMADERA", "ASOMADERA") %>%
  str_replace("BELALCAZAR", "BELALCÁZAR") %>% 
  str_replace("CALAZANS", "CALASANZ") %>% 
  str_replace("COLON", "COLÓN") %>% 
  str_replace("MIRA FLORES", "MIRAFLORES") %>% 
  str_replace("BARRIO FACULTAD DE MINAS", "FACULTAD DE MINAS") %>% 
  str_replace("CABECERA SAN ANT DE PR.", "SAN ANTONIO DE PRADO") %>% 
  str_replace("CARLOS E RESTREPO", "CARLOS E. RESTREPO") %>% 
  str_replace("URQUITA", "URQUITÁ") %>% 
  str_replace("LOS CERROS EL VERJEL", "LOS CERROS EL VERGEL") %>% 
  str_replace("CAYCEDO", "CAICEDO") %>% 
  str_replace("VALDES", "VALDÉS") %>% 
  str_replace("CERRO EL VOLADOR", "B. CERRO EL VOLADOR") %>% 
  str_replace("MOSCU", "MOSCÚ") %>% 
  str_replace("JOSELA", "JOSÉ LA") %>%
  str_replace("JOSE", "JOSÉ") %>% 
  str_replace("EL YOLOMBO", "YOLOMBO") %>% 
  str_replace("PIEDRAS BLANCAS", "PIEDRAS BLANCAS - MATASANO") %>% 
  str_replace("BASILIA", "BRASILIA") %>% 
  str_replace("VILLA TINA", "VILLATINA") %>% 
  str_replace("LILIAM", "LILLIAM") %>% 
  str_replace("BOLIVAR", "BOLÍVAR") %>% 
  str_replace("CORREGIMIENTO PALMITAS", "PALMITAS SECTOR CENTRAL") %>% 
  str_replace("INES", "INÉS") %>% 
  str_replace("FE", "FÉ") %>% 
  str_replace("LUCIA", "LUCÍA") %>% 
  str_replace("SABIO", "SAVIO") %>% 
  str_replace("BERMEJAL- LOS ÁLAMOS", "BERMEJAL-LOS ÁLAMOS") %>% 
  str_replace("BOLÍVARIANA", "BOLIVARIANA") %>% 
  str_replace("EL NOGAL - LOS ALMENDROS", "EL NOGAL-LOS ALMENDROS") %>% 
  str_replace("JUAN XXIII - LA QUIEBRA", "JUAN XXIII LA QUIEBRA") %>% 
  str_replace("PROGRESO  Nº 2", "EL PROGRESO") %>% 
  str_replace("MARIA", "MARÍA") %>% 
  str_replace("PLAYÓN", "PLAYON") %>% 
  str_replace("EL SOCORRO / LA GABRIELA", "EL SOCORRO") %>% 
  str_replace("FÉRRINI", "FERRINI") %>% 
  str_replace("LA CANDE LARIA", "LA CANDELARIA") %>%
  str_replace("EL PLAYON", "PLAYÓN") %>%
  str_replace("IGUANA", "IGUANÁ") %>%
  str_replace("MARÍA CANO - CARAMBOLAS", "MARÍA CANO-CARAMBOLAS") %>%
  str_replace("DE ABURRA", "DEL ABURRÁ") %>%
  str_replace("ALTAVISTA CENTRAL", "ALTAVISTA SECTOR CENTRAL") %>%
  str_replace("SECTOR CENTRAL", "CENTRO ADMINISTRATIVO") %>%
  str_replace("ALTAVISTA CENTRO ADMINISTRATIVO", "ALTAVISTA SECTOR CENTRAL") %>%
  str_replace("SANTA ELENA CENTRO ADMINISTRATIVO", "SANTA ELENA SECTOR CENTRAL") %>%
  str_replace("PALMITAS CENTRO ADMINISTRATIVO", "PALMITAS SECTOR CENTRAL") %>%  
  str_replace("PROGRESO", "EL PROGRESO")

names(ECvida) <- c("año", "barrio", "p_57", "p_66", "p_295", "p_307", "p_308", 
                   "p_312","p_313","p_314","p_332","p_338","p_341","p_342")

```

**Filtrando Base por el año 2018**

```{r}
ECvida <- ECvida[año == 2018,]
```
**Conteo de valores "NULL" en la base de datos de 2018**

```{r}
colSums(is.na(ECvida))
dim(ECvida)
```

Resumen de las variables

```{r}
summary(ECvida[,c(-1,-2)])
```

Como las respuestas negativas son de No sabe (-98) y no responde (-99) y no aplica (-88) se aglomeran como NA's ya que estas observaciones no representan información de interés, aparte de eso, estos valores representan en gran medida la base de datos y al realizar los análisis tendrían un gran conflicto en los resultados, es por ello que estas otras covariables se beran hacer en un análisis aparte.

**Categorizando por barrio**

```{r}
#Sindrome de Down promedio por barrio
Sindrome <- table(ECvida[,c("barrio", "p_57")])
Sindrome <- prop.table(Sindrome)
colnames(Sindrome) <-  c("Si", "No")

#Tipo de afiliación al sistema de seguridad social en salud promedio que componen el hogar
Afiliacion <- table(ECvida[,c("barrio", "p_66")])
Afiliacion <- prop.table(Afiliacion)
colnames(Afiliacion) <-  c("Es contributivo cotizante. Tiene EPS.",
                           "Beneficiario del régimen contributivo.",
                           "Subsidiado, tiene EPS - Subsidiada",
                           "Régimen especial: (FFAA, ECOPETROL y magisterio)",
                           "Beneficiario del Régimen especial",
                           "No está afiliado y está identificado en el SISBEN",
                           "No está afiliado y no está identificado en el SISBEN")

#Sin alimentos por falta de dinero promedio por barrio
Alimentos <- table(ECvida[,c("barrio", "p_295")])
Alimentos <- prop.table(Alimentos)
colnames(Alimentos) <-  c("No", "Si")

#información acerca de los métodos de planificación familiar promedio por barrio
planifica <- table(ECvida[,c("barrio", "p_307")])
planifica <- prop.table(planifica)
colnames(planifica) <-  c("Si", "No")

#Planificación promedio por barrio
planifica1 <- table(ECvida[,c("barrio", "p_308")])
planifica1 <- prop.table(planifica1)
colnames(planifica1) <-  c("Si", "No")

#El estado de la contaminación del aire promedio por barrio
aire <- table(ECvida[,c("barrio", "p_312")])
aire <- prop.table(aire)
colnames(aire) <-  c("Muy mala", "Mala","Aceptable","Buena","Muy Buena")

#El estado de la contaminación de los ríos y las quebradas promedio por barrio
rios <- table(ECvida[,c("barrio", "p_313")])
rios <- prop.table(rios)
colnames(rios) <-  c("Muy mala", "Mala","Aceptable","Buena","Muy Buena")

#El nivel del ruido promedio por barrio
ruido <- table(ECvida[,c("barrio", "p_314")])
ruido <- prop.table(ruido)
colnames(ruido) <-  c("Muy mala", "Mala","Aceptable","Buena","Muy Buena")


#Cómo lo califica los servicios de médico general promedio por barrio
medgen <- table(ECvida[,c("barrio", "p_332")])
medgen <- prop.table(medgen)
colnames(medgen) <-  c("Mala", "Regular","Buena","Excelente")


#Cómo lo califica los servicios de urgencias promedio por barrio
urgencias <- table(ECvida[,c("barrio", "p_338")])
urgencias <- prop.table(urgencias)
colnames(urgencias) <-  c("Mala", "Regular","Buena","Excelente")

#Cómo lo califica los servicios de hospitalización promedio por barrio
hospital <- table(ECvida[,c("barrio", "p_341")])
hospital <- prop.table(hospital)
colnames(hospital) <-  c("Mala", "Regular","Buena","Excelente")

#En general estado de salud, promedio por barrio
salud <- table(ECvida[,c("barrio", "p_342")])
salud <- prop.table(salud)
colnames(salud) <-  c("Malo", "Regular","Bueno","Excelente")


```

Estructuración de la base de datos

```{r}

ECvida2 <- cbind(Sindrome, Afiliacion, Alimentos, planifica, planifica1,
                   aire, rios, ruido, medgen, urgencias,hospital, salud)

```

**Matriz normalizada**
  

```{r}
ECvida3 <- scale(ECvida2, center = TRUE, scale = TRUE)
```

Haciendo los cluster

```{r}
library(ClustOfVar)
Dendograma <- hclustvar(ECvida[,c(-1,-2)])
plot(Dendograma)
rect.hclust(Dendograma, k = 2, border = 2:10)
```

Como se observa en la unión de los dos grupos, el primer grupo se podría especificar como salud publica y ambiental puesto que estas preguntas eran sobre la contaminación alrededor de la vereda donde viven que se clasificaban en "Muy mala", "Mala","Aceptable","Buena","Muy Buena" El segundo grupo tiende a ser similar puesto que la mayoría de estas preguntas son respuestas de "Si" y "No" abordando la parte fisica y sexual de las personas.


```{r, message = F}
library(factoextra)
au <- prcomp(ECvida3)
fviz_eig(au)
fviz_nbclust(x = ECvida3, FUNcluster = kmeans, method = "silhouette" )
```


El número optimo de grupos serían dos.


```{r}

barrios <- as.factor(ECvida$barrio)
barrios2 <- levels(barrios)
barrios2 <- as.factor(barrios2)

#Mapa simple
m <- leaflet(barrios)
m <- addTiles(m)
m
```

```{r}
#Superoponemos los barrios
m <- addPolygons(m, popup = barrios2)
m <- addTiles(m)
```

```{r}
#Color a los barrios
colores <- sample(x = c("orange", "green", "yellow"), size = length(nombres_barrios), replace = TRUE)
m <- addPolygons(m, popup = Dendograma, color = colores)
m
```

```{r}

```

